【裁判字號】    97,訴,168
【裁判日期】    970215
【裁判案由】    毒品危害防制條例
【裁判全文】
臺灣高雄地方法院刑事判決               97年度訴字第168號
公  訴  人  臺灣高雄地方法院檢察署檢察官
被      告  乙○○
上列被告因違反毒品危害防制條例案件，經檢察官提起公訴（96
年度毒偵字第9616號），被告於本院準備程序中為有罪之陳述，
經合議庭裁定由受命法官依簡式審判程序獨任審理，本院判決如
下：
    主  文
乙○○施用第一級毒品，累犯，處有期徒刑壹年貳月，扣案第一
級毒品海洛因壹包（檢驗前淨重零點零肆參公克，檢驗後淨重零
點零參壹公克），沒收銷燬之。
    事 實 及 理 由
一、乙○○於民國89年間因施用毒品案件，經本院裁定命入勒戒
    處所施以觀察勒戒，勒戒期滿因有繼續施用毒品傾向，復經
    本院裁定命入戒治處所施以強制戒治，嗣經停止戒治處分及
    撤銷停止戒治處分，於91年10月4 日執行完畢，而於翌日釋
    放出所。乙○○另於94年間因竊盜及施用毒品等案件，經臺
    灣基隆地方法院以94年度基簡字第138 號及94年度訴字第16
    0 號分別判處有期徒刑4 月及7 月確定，經裁定應執行有期
    徒刑10月；復於94年間因施用毒品及偽造文書等案件，經本
    院以94年度訴字第2894號及臺灣高等法院高雄分院以95年度
    上訴字第454 號分別判處有期徒刑8 月及1 年6 月確定，嗣
    經裁定分別減刑為有期徒刑4 月及9 月，應執行有期徒刑 1
    年，並與上開有期徒刑10月之刑接續執行，而於96年7 月25
    日執行完畢。詎猶不知悔改，明知海洛因係毒品危害防制條
    例第2 條第2 項所列之第一級毒品，不得非法持有、施用，
    仍於上開強制戒治執行完畢釋放後5 年內，又於94年間為上
    開施用毒品行為，而於上開施用毒品行為後，復基於施用第
    一級毒品海洛因之犯意，於96年10月20日凌晨4 時許，在其
    位於高雄市○○區○○路2 巷9 號之住處，將第一級毒品海
    洛因摻水以注射針筒注射手臂靜脈之方式，施用第一級毒品
    海洛因1 次。嗣於96年10月21日下午2 時許，在高雄市○○
    區○○路191 巷21之3 號前為警臨檢查獲，當場扣得第一級
    毒品海洛因1 包（檢驗前淨重0.043 公克，檢驗後淨重0.03
    1 公克），並經乙○○同意採尿送驗查獲。
二、本件被告乙○○所犯為死刑、無刑徒刑或最輕本刑為3 年以
    上有期徒刑以外之罪，其於準備程序中就被訴犯罪事實，為
    有罪之陳述，經法官告知簡式審判程序之旨，並聽取當事人
    之意見後，依刑事訴訟法第273 條之1 第1 項規定，裁定由
    受命法官獨任進行簡式審判程序，合先指明。
三、上揭犯罪事實，業據被告乙○○於警詢、檢察官訊問及本院
    審理時均坦承不諱，且有第一級毒品海洛因1 包（檢驗前淨
    重0.043 公克，檢驗後淨重0.031 公克）扣案可稽，並有高
    雄市立凱旋醫院96年11月1 日濫用藥物尿液檢驗報告、96年
    11月5 日濫用藥物成品檢驗鑑定書各1 紙、採取尿液對照表
    1 份、扣押筆錄、扣押物品目錄表各1 份、臺灣高雄地方法
    院檢察署刑案查註紀錄表及臺灣高等法院被告全國前案紀錄
    表各1 紙附卷可稽。又被告於89年間因施用毒品案件，經本
    院裁定命入勒戒處所施以觀察勒戒，勒戒期滿因有繼續施用
    毒品傾向，復經本院裁定命入戒治處所施以強制戒治，嗣經
    停止戒治處分及撤銷停止戒治處分，於91年10月4 日執行完
    畢，而於翌日釋放出所，復於94年間因施用毒品等案件，經
    臺灣基隆地方法院以94年度訴字第160 號及本院以94年度訴
    字第2894號分別判處有期徒刑7 月及8 月確定之事實，有臺
    灣高雄地方法院檢察署刑案查註紀錄表及臺灣高等法院被告
    全國前案紀錄表各1 紙附卷可稽，是被告確係於強制戒治執
    行完畢釋放後，5 年內又於94年間為上開施用毒品犯行，並
    於上開施用毒品犯行後，再為本件施用第一級毒品海洛因之
    犯行甚明；從而，本案事證明確，被告犯行堪予認定，應依
    法論科。
四、查海洛因係毒品危害防制條例第2 條第2 項所稱之第一級毒
    品，不得非法持有及施用。核被告所為，係犯毒品危害防制
    條例第10條第1 項之施用第一級毒品罪。被告持有第一級毒
    品海洛因之低度行為，已為施用之高度行為所吸收，不另論
    罪。另被告前於4 年間因竊盜及施用毒品等案件，經臺
    灣基隆地方法院以94年度基簡字第138 號及94年度訴字第16
    0 號分別判處有期徒刑4 月及7 月確定，經裁定應執行有期
    徒刑10月；復於94年間因施用毒品及偽造文書等案件，經本
    院以94年度訴字第2894號及臺灣高等法院高雄分院以95年度
    上訴字第454 號分別判處有期徒刑8 月及1 年6 月確定，嗣
    經裁定分別減刑為有期徒刑4 月及9 月，應執行有期徒刑 1
    年，並與上開有期徒刑10月之刑接續執行，而於96年7 月25
    日執行完畢，有臺灣高等法院被告全國前案紀錄表1 紙附卷
    可稽，被告於上開有期徒刑執行完畢5 年內，故意再犯本件
    有期徒刑以上之罪，為累犯，應依刑法第47條第1 項規定，
    加重其刑。爰審酌被告曾觸犯施用毒品之犯行，雖經強制戒
    治程式，仍未能斷戒施用毒品惡習，顯見其戒治意志不堅，
    缺乏勒戒動機，本應從重量刑以收刑罰教化之效。惟念其施
    用毒品係對己身殘害，並未造成他人具體危害，且能於犯後
    坦承犯行，態度尚稱良好等一切情狀，酌情量處如主文所示
    之刑，以示儆懲。至扣案之海洛因1 包（檢驗前淨重0.043
    公克，檢驗後淨重0.031 公克），經鑑定結果，係屬毒品危
    害防制條例第2 條第2 項所稱之第一級毒品，有高雄市立凱
    旋醫院96年11月5 日濫用藥物成品檢驗鑑定書1 紙在卷可參
    ，應依毒品危害防制條例第18條第1 項前段規定宣告沒收銷
    燬之。
據上論斷，應依刑事訴訟法第273 條之1 第1 項、第284 條之 1
、第299 條第1 項前段，毒品危害防制條例第10條第1 項、第18
條第1 項前段，刑法第11條、第47條第1 項，判決如主文。
本案經檢察官甲○○到庭執行職務。
中    華    民    國    97    年    2     月    15    日
                  鳳山刑事第一庭      法  官  陳盈吉
以上正本證明與原本無異。
如不服本判決，應於判決送達後10日內，向本院提出上訴狀。
中    華    民    國    97    年    2     月    15    日
                                      書記官  陳展榮
附錄本判決論罪科刑法條：
毒品危害防制條例第10條
施用第1級毒品者，處6月以上5年以下有期徒刑。
施用第2級毒品者，處3年以下有期徒刑。


司法院資訊處製作；財團法人民間司法改革基金會備份。
